【裁判字號】    98,訴,72
【裁判日期】    990720
【裁判案由】    毒品危害防制條例
【裁判全文】
臺灣士林地方法院刑事判決                98年度訴字第72號
公  訴  人  臺灣士林地方法院檢察署檢察官
被      告  甲○○
選任辯護人  黃金洙律師
上列被告因違反毒品危害防制條例案件，經檢察官提起公訴（97
年度偵字第5267號），本院判決如下：
    主      文
甲○○犯如附表罪名欄所示之罪，均累犯，各處如附表宣告刑欄
所示之刑，應執行有期徒刑拾年。扣案第一級毒品海洛因（純
質淨重點玖壹公克）併同難以析離之分裝袋貳只、扣案第二級
毒品甲基安非他命（純質淨重拾陸點零陸公克）併同難以析離之
分裝袋共參只，均沒收銷燬；扣案之電子磅秤壹臺及未扣案之犯
罪所得新臺幣伍萬肆仟元，均沒收；其中未扣案之犯罪所得部分
，如全部或一部不能沒收時，以其財產抵償之。
其餘被訴部分無罪。
    事      實
一、甲○○於民國87年間曾因違反麻醉藥品管制條例案件，經臺
    灣士林地方法院以87年度少連訴字第10號判決處有期徒刑5
    年6 月確定，入監服刑後，於90年1 月20日假釋出獄並交付
    保護管束，假釋期間復因施用毒品案件，經臺灣士林地方法
    院以91年度訴字第302 號判決處有期徒刑8 月、6 月並定應
    執行刑有期徒刑1 年2 月確定，嗣撤銷前開假釋，接續執行
    假釋殘刑及上開刑期後，於95年3 月24日縮短刑期假釋出獄
    並交付保護管束，於95年4 月15日保護管束期滿，假釋未經
    撤銷，未執行之刑，以已執行論；仍不知悔改，明知海洛因
    、甲基安非他命係毒品危害防制條例列管之第一級、第二級
    毒品，不得販賣，竟基於營利意圖及販賣第一級、第二級毒
    品之犯意，於附表所示時間、地點，以附表所示方式販賣附
    表所示之第一級毒品海洛因、第二級毒品甲基安非他命予丙○○、己○○各一次（販賣方式、數量及價格詳如附表所示
    ）。嗣臺灣士林地方法院檢察署檢察官據報指揮警方於97年
    4 月11日14時30分許，在臺北縣蘆洲市○○路385 號「嘉年
    華汽車旅館207 號房」循線逮獲甲○○，並扣得電子磅秤1
    臺、第一級毒品海洛因2 包（純質淨重3.91公克）、第二級
    毒品甲基安非他命3 包（純質淨重16.06 公克），始悉上情
    。
二、案經臺北市政府警察局大同分局、行政院海岸巡防署海洋巡
    防總局第二海巡隊報請臺灣士林地方法院檢察署檢察官偵查
    起訴。
    理      由
壹、有罪部分
一、證據能力
  (一)關於證人丙○○、己○○於警詢、偵訊時之證述：按刑事訴
    訟法第159 條第1 項規定：「被告以外之人於審判外之言詞
    或書面陳述，除法律有規定者外，不得作為證據」；其立法
    本旨係以證人於審判外之言詞或書面陳述，屬於傳聞證據，
    此項證據，當事人無從直接對於原供述者加以詰問，以擔保
    其真實性，法院亦無從直接接觸證人而審酌其證言之憑信性
    ，違背直接審理及言詞審理之原則，除具有必要性及信用性
    情況之除外者外，原則上不認其有容許性，自不具證據能力
    ；至所謂具有必要性及信用性情況者，例如刑事訴訟法第15
    9 條之1 、之2 、之3 、之4 、之5 情形，仍例外認其有證
    據能力，然此乃係指法院未於審判期日傳喚相關證人到庭，
    案件僅能依靠該等證人於審判外之陳述以為判斷之情形，始
    需就該等審判外供述證據嚴格依照刑事訴訟法第159 條之1
    至之5 所定要件一一檢視各該證人之供述，作為證據之資格
    。倘法院已經依據當事人聲請傳喚證人到庭接受檢辯雙方之
    交互詰問，則法院既已透過直接、言詞審理方式檢驗過該證
    人之前之證詞，當事人之反對詰問權亦已受到保障得以完全
    行使之情況下，該等審判外證據除有其他法定事由（例如：
    非基於國家公權力正當行使所取得或私人非法取得等，而有
    害公共利益，即以一般證據排除法則為判斷），應認該審判
    外供述已得透過審判程序之詰問檢驗，而取得作為證據之資
    格，亦即其審判外供述與審判中供述相符部分，顯然已經構
    成具備可信之特別情狀，當然有證據資格，其不符部分，作
    為檢視審判中所為供述可信與否之彈劾證據，當無不許之理
    ，甚者，其不符部分倘係於司法警察、檢察事務官調查中之
    供述，作為認定被告犯罪與否或不構成犯罪與否之證據，亦
    僅需依照刑事訴訟法第159 條之2 規定，斟酌其審判外供述
    作成外部環境、製作過程、內容、功能等情況認為之前供述
    較為可信，即可取得證據之資格，而作為認定事實之證據資
    格，最高法院94年度臺上字第2507號、95年度臺上字第2515
    號判決意旨均可資參照。經查：本件證人丙○○、己○○經
    本院於審判期日傳喚到庭，行交互詰問程序，直接言詞審理
    檢視其證詞，故其等前於警詢中之供述，當然已取得作為證
    據之資格，相符部分，固有證據能力，而其不符部分經本院
    斟酌其供述作成環境、外部狀況，以警詢中之證人，均為甫
    案發時為證人，渠等之證述，較無利害權衡，而能接近事實
    ，而其偵查中證述之內容，又與警詢時之證述大致相符，因
    而認為其警詢時之證述有特別可信者，從而證人丙○○、己○○於警詢時及偵查中之證述，均有證據能力，核先敘明。
  (二)本判決所依憑判斷之其餘所有卷證資料，均經被告及辯護人
    於本院行準備程序時表示不爭執證據能力（見本院卷一第63
    頁98年4 月10日準備程序筆錄），且迄至言詞辯論終結前未
    再聲明異議，本院審酌該等證據作成時之情況，認為適當，
    亦無刑事訴訟法第159 條之4 之顯有不可信之情況與不得作
    為證據之情形，故依同法第159 條之5 之規定，認前揭證據
    資料均有證據能力。
二、認定事實之依據：
    訊據被告矢口否認有何販賣第一級毒品海洛因與第二級毒品
    甲基安非他命之犯行，辯稱：伊並無販賣毒品予丙○○與己○○云云，被告之辯護人則為被告辯護稱：起訴證據僅有證
    人丙○○與己○○於警詢及偵查中之證詞，並無其他可資補
    強之證據，證人丙○○、己○○並均於審理中改口稱並未向
    被告購買毒品，是無從證明被告有販賣毒品之罪行云云。經
    查：
  (一)被告有如附表編號一之於96年12月5 日販賣毒品予證人丙○○之犯行部分：
    1.證人丙○○於96年12月6 日警詢中曾證稱：「（你所施用
      之毒品安非他命及海洛因於何時、何地向何人取得？）我
      所施用的毒品是綽號『阿坤』的朋友，今日【指96年12月
      5 日】早上8 、9 點，打我電話問我要不要補貨，我跟他
      買新台幣2 萬2000元海洛因，大約3. 6公克，買25000 元
      安非他命、大約15公克，當時約在我住處樓下交易。」（
      臺灣板橋地方法院檢察署96年度偵字第29400 號卷第29頁
      96年12月6 日警詢筆錄參照）。
    2.證人丙○○於97年4 月17日檢察官訊問時證稱：「伊向甲○○購毒，每次買5 到10萬元海洛因以及安非他命，當時
      他都算我安非他命1 兩5 萬元，海洛因1 錢1 萬8000元到
      2 萬元，我每次都是以0000000000以及0000000000號電話
      與他聯繫，我都稱他『阿坤』『坤彬』。」（見97年度偵
      字第5267號卷第71-72 頁97年4 月17日偵訊筆錄），復於
      97年5 月15日檢察官訊問時證稱：「（之前所述向甲○○
      購毒經過是否屬實？）都是事實。（有無需要補充者？）
      應該不是說不計其數，應該說我已經記不得次數，... 去
      向他購買的，我都是以0000000000、0000000000電話與甲○○聯繫。（你於板檢96年度偵字第29400 號案件中提及
      扣案的海洛因以及安非他命就向阿坤以2 萬2000元、2 萬
      5000元購得的？）阿坤就是甲○○沒錯，不過詳細經過我
      已經不記得」（見97年度偵字第5267號卷第95-96 頁97年
      5 月15日偵訊筆錄）等語，雖於97年5 月15日偵查中檢察
      官訊問時證稱96年12月5 日這次詳細之情節已不記得，但
      對於該次係向「阿坤」即被告甲○○購毒並不否認，按證
      人之記憶常隨時間之流逝，或與日常事務結合難免逐漸模
      糊或產生干擾，且人之記憶亦會因個人對事物之理解力、
      專注力、智識程度或年齡大小而有所差別，另證人亦可能
      因個人所處角度、位置或距離之不同，會對於同一事物之
      見聞而有不同之證述，對於事情之細節更可能會因時間之
      經過而淡忘。是證人丙○○雖於偵查中就被告販毒之細節
      已記憶不清，審酌證人丙○○於該次偵查中業已距案發時
      5 月餘，且證人丙○○買取毒品之對象不只被告一人，尚
      有「烏龜」、「林恆生」等人，業據證人丙○○於偵查中
      檢察官訊問時及97年3 月7 日警方借訊時證述在卷（偵字
      第5267號卷第70頁背面至71頁、本院卷一第219 頁至背面
      參照），況證人丙○○同時購買第一級毒品海洛因及第二
      級毒品甲基安非他命，每次購買及向不同人購買之數量、
      重量、單價、總價本均不可能相互一致，自難企求證人於
      偵查中對於96年12月5 日該次之購買細節猶仍記憶明確清
      晰，是證人丙○○於偵查中證稱詳細情節已不記得，猶非
      未符常情，惟證人於96年12月6 日證述關於購買之時間、
      地點、重量、價格等細節均證述綦詳，且係於案發翌日後
      所為證述，其記憶自較清晰正確，自以警詢時所證較為可
      採，況經本院準備程序中勘驗證人丙○○警詢中之訊問光
      碟，勘驗結果員警訊問及證人答覆內容與上開警詢筆錄大
      致相符，且警詢過程中均係採一問一答，警察每問完一問
      題，待受訊問人回答之後，均有暫停相當時間，其間偶可
      隱約聽到敲擊鍵盤聲（見本院卷一第183-196 頁98年11月
      19日勘驗筆錄），亦未發現警察有何威脅利誘等以不法手
      段取供之情事，堪認其餘警詢中之證述並未違背其本意而
      具有任意性，且證人丙○○於警詢就被告販賣第一級毒品
      海洛因及第二級毒品甲基安非他命之情節與偵查中就被告
      所販賣之毒品單位重量計價之證述大抵相近，而其於偵查
      中復就證稱自己向被告買來毒品後也有透過販毒獲利等語
      （偵字第5267號卷第96頁參照），其對於可能涉及自證販
      賣毒品犯行之事，仍願合法具結並證述，已足供擔保其證
      詞之信憑性，是其於偵查中對於檢察官問及以2 萬2000元
      及2 萬5000元向被告購毒之事實，並未否認，且坦承所稱
      之「阿坤」即係被告甲○○，堪予憑採，堪認屬實。至起
      訴書雖載證人丙○○於96年12月5 日經警執行搜索並扣案
      之海洛因17包，係依法務部調查局97年2 月4 日調科壹字
      第0972300717 0號濫用藥物實驗室鑑定書（人工識別編號
      000000000 號）（臺灣板橋地方法院檢察署96年度偵字第
      29400 號卷第113 頁參照）鑑驗合計淨重10.19 公克（純
      質淨重3.29公克），以及同日經扣案之甲基安非他命7 包
      係依交通部民用航空醫務中心97年1 月10日航藥鑑字第09
      7017 6號毒品鑑定書（臺灣板橋地方法院檢察署96年度偵
      字第29400 號卷第112 頁參照）鑑驗合計淨重4.164 公克
      ，茲以認定本次被告販售予證人丙○○之毒品重量，惟證
      人丙○○已於警詢中證述係以2 萬2000元購買約3. 6公克
      海洛因，以2 萬5000元購買約15公克（甲基）安非他命明
      確，且證人丙○○警詢供述之上開購買毒品之價格及重量
      ，核與其於偵查中證稱被告都算伊安非他命1 兩5 萬元，
      海洛因1 錢1 萬8000元到2 萬元較為相符，又證人丙○○
      購買毒品之對象本非僅有被告一人，業如前述，是其於於
      96年12月5 日經警執行搜索並扣案之海洛因17包（合計淨
      重10.19 公克）僅堪認係有約3.6 公克為96年12月5 日購
      自於被告，而甲基安非他命7 包（合計淨重4.164 公克）
      ，則應認係向被告所購之剩餘甲基安非他命。
    3.雖證人丙○○於本院審理交互詰問過程中就本件被告是否
      販毒之事翻異其詞，供稱毒品是向綽號「烏龜」之人購得
      等語（本院卷98年12月9 日第281 頁以下審理筆錄參照）
      ，然其於本院審理時亦證稱：「（為什麼你會指證是甲○○賣毒品給你？）因為他幫我交保，我錢沒有還他，他找
      人把我押去痛打一頓。（你後來有沒有還錢？）我被押走
      被痛打一頓之後才還給甲○○。（為什麼甲○○要替你交
      保？）因為我打電話一直拜託甲○○，因為以前就認識很
      多年。（你說為了沒有還交保的錢，被告找人把你押走，
      是否有打你？）有，從我第二次被查獲的地方長安街那邊
      ，現場還有我女朋友在，我女朋友在的時候，他是從那個
      地方把我押走，押到新莊某一個地方把我痛打一頓，我要
      別人拿錢來還給甲○○之後他才放我走。」（本院卷一第
      283 頁、第287 頁、第291 頁98年12月9 日審理筆錄參照
      ），而證人己○○於偵訊中亦曾陳稱：「（丙○○於97年
      4 月10日偵訊時稱，他曾經因為積欠甲○○交保費15萬元
      以及買毒品的10萬元而遭甲○○押到新莊住處，並被強迫
      要求籌款，是否知悉此事？）當時是97年農曆年前，即97
      年1 月初，我打電話給甲○○，甲○○要我去丙○○蘆洲
      長安街住處，我一進去就發現場面很混亂，甲○○要我跟
      丙○○女友到一邊，我是有聽到甲○○要丙○○去籌錢來
      清償上開債務。」（見97年度偵字第5267號卷第95頁97年
      5 月15日偵訊筆錄）參以被告於本院審理中亦自承：「就
      是因為幫他交保這筆錢，我有打他。」（見本院卷二第14
      4 頁99年5 月5 日審理筆錄）等情觀之，足徵被告先前曾
      對證人丙○○暴力相向，自難保證人與被告與本院審理時
      因同庭證述不會因心生畏懼而為虛偽陳述，則證人於警詢
      中證述之細節及於偵查中未否認係被告販毒之證述，不僅
      距離案發時間較近，記憶較正確、可信，且因未與被告同
      庭作證，相較於審理中更能依其自由意志據實陳述，是應
      以其於警詢、偵查中其證述關於附表編號一之時地向被告
      購買海洛因及甲基安非他命較為可信，足堪憑採。
    4.此外，復有證人丙○○為警於96年12月5 日22時，即被告
      販賣毒品與證人當日晚間，持搜索票於臺北縣蘆洲市○○
      街22巷30-1號10樓搜索查扣之第一級毒品海洛因17小包（
      其中僅約3.6 公克購自被告）與第二級毒品安非他命7 小
      包，證人丙○○為警查獲後，經警於96年12月6 日採集丙○○之尿液送驗，檢驗結果呈現甲基安非他命與嗎啡陽性
      反應，此有臺灣檢驗科技股份有限公司96年12月25日濫用
      藥物尿液檢驗報告（報告編號）：CH/2007/C0700 號）、
      臺北市政府警察局海山分局毒品危害防制條例被移送者姓
      名暨代碼對照表（見臺灣板橋地方法院檢察署96年度毒偵
      字第9969號卷第57、98頁）在卷足憑，而查扣得之毒品分
      別送法務部調查局與交通部民用航空局航空醫務中心以氣
      相層析質譜分析法檢驗，分別檢出第一級毒品海洛因與第
      二級毒品甲基安非他命成分，此有臺北市政府警察局海山
      分局搜索扣押筆錄、扣押物品目錄表、搜索現場暨毒品照
      片、毒品初步鑑驗報告單、法務部調查局97年2 月4 日調
      科壹字第0972300717 0號濫用藥物實驗室鑑定書（人工識
      別編號000000000 號）、交通部民用航空醫務中心97年1
      月10日航藥鑑字第0970176 號毒品鑑定書（分見臺灣板橋
      地方法院檢察署96年度偵字第29400 號卷第9 至13頁、第
      48 至49 頁、第53至72頁、第112 頁，臺灣板橋地方法院
      檢察署96年度毒偵字第9969號卷第100 頁、臺灣板橋地方
      法院97年度訴字第1014號卷第26頁）存卷可憑，足認證人
      丙○○於警詢、偵查中證述向被告購買海洛因、（甲基）
      安非他命之情節核與事實相符；綜上所陳，被告辯稱無販
      賣毒品予證人丙○○云云顯屬辯駁之詞，不足採信。
  (二)被告有附表編號二之於97年3 月17日販賣毒品予證人己○○
    之部分：
    1.證人己○○於97年3 月18日警詢中陳稱：「（你所持有之
      第一級毒品海洛因3 包、安非他命7 包，係向何人所購得
      ？）是向甲○○購得。（於何時？何地？以何價格購得？
      數（重）量為何？）於97年3 月17日凌晨2 時許，在臺北
      縣三重市○○○路『名爵旅社』內，甲○○先將毒品交予
      我，等我過幾天有錢時再還他。（上開扣案毒品，你需交
      付甲○○價格為何？）約新臺幣5 萬6 千元。（你自何時
      開始向甲○○購買海洛因及安非他命毒品？）自96年10月
      間起。（每次向甲○○購買海洛因及安非他命之數（重）
      量為何？）海洛因有時候購買半錢，有時候買1 錢。安非
      他命每次約4 、5 公克。（價格各為何？）海洛因1 錢甲○○賣我新臺幣1 萬6 千元。安非他命1 公克約賣我新臺
      幣2000元。（你共向甲○○購買過幾次海洛因及安非他命
      毒品？）平均一個月約1 至2 次。（你是如何與甲○○聯
      繫購毒事宜？）我以我所使用之0000000000號行動電話撥
      打甲○○所使用之0000000000號行動電話聯繫購毒事宜。
      」（97年度偵字第5267號卷第18-20 頁97年3 月18日警詢
      筆錄參照）。況經本院準備程序中勘驗證人己○○警詢中
      之訊問光碟，勘驗結果員警訊問及證人答覆內容與上開警
      詢筆錄大致相符，且警詢過程中均係採一問一答，警察每
      問完一問題，待受訊問人回答之後，均有暫停相當時間，
      其間偶可隱約聽到敲擊鍵盤聲（本院卷一第151 至162 頁
      98年11月19日勘驗筆錄參照），亦未發現警察有何威脅利
      誘等以不法手段取供之情事，堪認其於警詢中之證述並未
      違背其本意而具有任意性。
    2.證人己○○於97年3 月18日偵查中檢察官訊問時證稱：「
      （何時開始向甲○○購毒？）96年10月中開始，最後一次
      就是97年3 月17日凌晨2 時許，於三重市○○○路的名爵
      旅社向他購買，價格是5 萬6000元，不過因為我最近沒錢
      ，所以是欠他的，我才施用一點點而已，我都是每25天跟
      他買一次，每次都是買1 錢海洛因（約3.6 公克），至於
      安非他命都是4 到5 公克，每次都是花2 萬4000元到2 萬
      6000元不等，交易地點就是五股登林路一帶、萬華西昌街
      一帶以及三重名爵旅社，一開始我都在五股，後來改至萬
      華以及三重交易，我都是以我0000000000或是公用電話撥
      打他的0000000000電話。（共向他買過幾次？）詳細次數
      我不記得，不過頻率如我前述，反正我每次購買的量就是
      足供我使用25天左右。（你是向甲○○購買海洛因及安非
      他命？）是。」（97年度偵字第5267號卷第58頁97年3 月
      18日偵訊筆錄參照），復於另案97年4 月17日偵查中檢察
      官訊問時證稱：「（97年3 月18日偵訊時，你所稱向甲○○購毒之內容是否實在？）我怕遇到甲○○，所以不敢指
      證他，當初大同分局說會將我以秘密證人身分偵訊，因為
      我們都很熟且住得很近，所以我不敢指證。（所以你是說
      ，你前次偵訊時所稱向他購毒之內容實在，但因為他為人
      兇狠，所以不敢跟他對質？）是，因為他跟我住得近，且
      我聽說他生性兇殘，所以我不希望跟他對質，以免麻煩。
      （但本件並非你主動檢舉，而是本署通訊監察發現後，才
      循線偵辦，如你不據實陳述，反會有偽證罪問題，是否瞭
      解？）我前次已經據實陳述了。（向甲○○購毒頻率為每
      25天一次？）是，我每次都買海洛因約1 錢，安非他命4
      到5 公克，價格約2 萬4000元到2 萬6000元。（最後一次
      向他購毒就是你被查獲當日凌晨1 、2 時左右，在三重名
      爵旅館？）是，數量計有海洛因1 小包，安非他命7 小包
      ，後來因為甲○○說這次海洛因品質不錯，若直接沾染吸
      食，身體可能會撐不住，所以我在旅社內將海洛因加糖分
      裝為3 小包。（這次價格原本為5 萬6000元？）是，不過
      當日我先付7 、8000元，而他說他通緝中，不方便聯絡，
      如果我有錢再主動聯絡他。（你每次都是跟他購買兩種毒
      品？）是。」（97年度偵字第4224號卷第96-97 頁97年4
      月17日偵訊筆錄參照），復於97年5 月15日偵查中檢察官
      訊問時證稱：「我希望不要與甲○○當面對質，但是我所
      述均屬實在，我確實在96年10月開始，每25天左右向甲○○購買海洛因1 錢、安非他命4 到5 公克，花費都是2 萬
      4000元到2 萬60 00 元不等，詳細時間我已經不復記憶，
      但是交易地點都是在五股登林路、萬華西昌街，三重名爵
      旅社，都是我主動電聯他購買，最後一次是97年3 月17日
      我被捕當日凌晨，在三重名爵旅社向他購買總數5 萬6000
      元，但是我只付他7000多元，因為我跟他說過我前幾天才
      被捕，身上沒錢。（所以97年3 月18日被查獲的毒品海洛
      因3 小包、安非他命7 小包都是向甲○○購入？）是。」
      （見97年度偵字第5267號卷第92-93 頁97年5 月15日偵訊
      筆錄），且於97年3 月18日檢察官向法院聲請羈押己○○
      時，於本院羈押庭亦證稱：「（身上為何有那麼多毒品？
      ）凌晨的時候，我跟甲○○拿毒品，他就拿這麼多給我，
      因為我要搬家，所以毒品都放在身上。」（見本院97年度
      聲羈字第103 號卷第4 頁97年3 月18日訊問筆錄）等語明
      確。核證人己○○於警詢、偵查中及本院羈押停訊問時之
      證述均大致相符，且前後一致，無重大違逆，且其上開證
      述復可能涉及自證施用毒品犯行之事，仍於警詢、偵查及
      本院羈押庭時為前後並無歧異之證述，已足供擔保其上開
      證詞之信憑性，是就其證述於附表編號二所示之時、地向
      被告購得第一級毒品海洛因、第二級毒品安非他命之證述
      ，值予憑採，堪認屬實。
    3.雖證人己○○於本院審理交互詰問過程中就本件被告是否
      販毒之事翻異其詞，供稱：「（你警詢說在97在17日凌晨
      2 點在三重市○○○路名爵旅社向甲○○購買毒品，是否
      實在？）日子我不確定，名爵旅社、西昌街電動街那個是
      警察跟我問筆錄，因為我跟甲○○很好，而且我們地址就
      是鄰居而已，他是問說我們兩個平常會去的地方有哪裡？
      我說我們有時候會去打電動，有時候打電動很累，我們會
      去旅館睡覺。... （你的意思是說你在警詢中說有向甲○○購毒的情節都是警察要你這樣說的嗎？）警察是問我與
      甲○○常出現的地方在哪裡？我說不是在五股，就是在萬
      華的西昌街，或是三重名爵旅社，我大致記得這幾個地方
      ，警察要我說東西就是向甲○○買的，因為我自己有一條
      販賣二級毒品的事情，我那個時候自己怕事，警察跟我講
      一講，後來我就說好，不然我就說甲○○好了，其實我們
      只有之前一起吸過藥而已。」（見本院卷一第267-268 頁
      98年12月9 日審理筆錄），然本院準備程序中勘驗證人己○○警詢中之訊問光碟，勘驗結果業如上述，並未發現有
      何警察威脅利誘等以不法手段取供，或實際問話與筆錄記
      載不符之情事，證人己○○於本院審理時證稱係警察要伊
      陳述毒品是向被告買的云云，顯非屬實；又證人己○○於
      本院審理中復證稱：「（你跟甲○○是從小一起長大的朋
      友？）是的，我們是鄰居，住沒有多遠，他家13號，我家
      1 號。（你跟他交情很好？）小時候就認識的朋友，交情
      很好。（你知道販賣海洛因、安非他命是很重的罪？）我
      知道。（你跟甲○○從小一起長大，交情很好，如果不是
      真的，為什麼你要說是甲○○販賣海洛因、安非他命給你
      ？）我知道我自己有被判販賣毒品，我知道刑期很重，關
      的時候很痛苦，警察一開始問我的時候不是問毒品的事情
      ，情形跟我剛剛說的一樣，因為我有反省，知道這個罪很
      重，所以今天出來才做此陳述。」（見本院卷一第279-28
      0 頁98年12月9 日審理筆錄）等語，足徵證人己○○與被
      告過往交情匪淺，證人既明知販賣第一級毒品為重罪，倘
      非被告確有此行為，怎會於警詢及偵查中指證歷歷，又以
      二人私交甚密，且證人因販賣毒品經判處徒刑確定而正發
      監執行當中，親身體會身陷牢獄之痛苦，是於審理中翻供
      以迴護被告亦不難想見，已難期待證人己○○於審理中之
      證詞無偏頗被告之虞，況證人己○○於偵查中再再重申伊
      怕遇到被告，不敢指證被告，因為伊與被告很熟且住得很
      近，所以不敢指證。且聽說被告生性兇殘，所以不希望跟
      被告對質，以免麻煩等語甚明，顯然證人己○○於本院審
      理時係因與被告同庭，是其審理中證述即有因對被告心生
      畏懼而虛偽陳述之疑慮，而證人己○○於警詢、偵查中及
      本院羈押庭訊問時，不但就被告販毒之細節證述詳盡明確
      ，且該時不僅距離案發時間較近，記憶較正確、可信，且
      因未與被告同庭作證，相較於審理中更能依其自由意志據
      實陳述，是應以其於警詢、偵查中其證述關於附表一編號
      二之時地向被告購買海洛因及甲基安非他命較為可信，足
      堪憑採。
    4.此外，復有證人己○○為警於97年3 月17日持搜索票於台
      北縣蘆洲市○○路189 號前執行搜索，查扣第一級毒品海
      洛因3 小包、第二級毒品安非他命7 小包，並經警於97年
      3 月17日採集己○○之尿液送驗，檢驗結果呈現甲基安非
      他命與嗎啡陽性反應，此有搜索扣押筆錄、扣押物品目錄
      表、臺灣尖端先進生技醫藥股份有限公司97年3 月26日濫
      用藥物檢驗報告、臺北市政府警察局北投分局查獲煙毒麻
      藥案件尿液送驗紀錄簿（97年度毒偵字第764 號卷第16至
      19頁、第43至45頁參照）在卷足憑，而查扣得之前揭毒品
      經分別送法務部調查局與內政部警政署刑事警察局以氣相
      層析質譜分析法檢驗，分別檢出第一級毒品海洛因與第二
      級毒品甲基安非他命成分，海洛因3 小包合計淨重5.24公
      克（起訴書誤為5.11公克，應併予更正），甲基安非他命
      7 包18.04 公克，此亦有臺北市政府警察局北投分局搜索
      扣押筆錄、扣押物品目錄表、毒品初步鑑驗報告單、法務
      部調查局人工識別編號000000000 號鑑定書、內政部警政
      署刑事警察局刑鑑字第0970045222號鑑定書（97年度毒偵
      字764 號卷第16-22 頁、97年度毒偵字第960 號卷第2 頁
      、97年度偵字第4224號卷第65頁參照）存卷可憑，足徵證
      人己○○於警詢、偵查中證述向被告購買海洛因、（甲基
      ）安非他命之情節核與事實相符；綜上所陳，被告辯稱無
      販賣毒品予證人己○○云云顯屬辯白之詞，不足採信。
  (三)再按販賣海洛因、甲基安非他命毒品係違法行為，非可公然
    為之，且有其獨特之販售通路及管道，復無公定價格，容易
    增減分裝之份量，而每次買賣之價量，可能隨時依雙方關係
    深淺、資力、需求量及對行情之認知、來源是否充裕、查緝
    鬆嚴、購買者被查獲時供述購買對像之可能風險評估等，而
    異其標準，非可一概而論，本件被告甲○○於本院審理時既
    不承認其等有上揭販賣海洛因、甲基安非他命之事實，本院
    自無從查得其等販入海洛因、甲基安非他命之真正價格及其
    等是否因非法販賣海洛因、甲基安非他命予證人丙○○與己○○而獲得具體利潤之金額，然按近年來政府為杜絕毒品之
    氾濫，對於查緝施用及販賣毒品之工作，無不嚴加執行，販
    賣毒品罪又係重罪，設若無利可圖，衡情一般持有毒品之人
    當無輕易將所持有之海洛因、甲基安非他命轉售他人而甘冒
    於再次向他人購買時，而有被查獲移送法辦之危險之理，且
    不論是瓶裝或袋裝之海洛因、甲基安非他命，均可任意分裝
    或增減其份量，而每次買賣之價量，亦隨時隨雙方關係之深
    淺、當時之資力、需要程度及對行情之認知等因素而為機動
    地調整，因之販賣之利得，除經坦承犯行，或帳冊價量均臻
    明確外，委難察得實情，職是之故，縱未確切查得販賣賺取
    之實際差價，但除別有事證，足認係按同一價格轉讓，確未
    牟利外，尚難執此即認非法販賣之事證有所不足，致知過坦
    承者難辭重典，飾詞否認者反得逞僥倖，而失情理之平。而
    被告與證人間並無特殊重要情誼或至親關係，被告竟費心自
    甘承受重典，涉險販賣第一級毒品、第二級毒品，當有牟利
    之圖。是被告販賣海洛因、甲基安非他命具有營利之意圖一
    節，應可認定。
  (四)雖被告所選任之辯護人為被告辯稱無其他補強證據，故不得
    據此認定被告有販賣毒品之犯行云云，然按所謂補強證據，
    指其他有關證明施用毒品者之關於毒品交易之供述真實性之
    相關證據而言，必須與施用毒品者關於毒品交易之供述，具
    有相當程度之關連性，而足使一般人對施用毒品者關於毒品
    交易之供述，並無合理之懷疑存在，而得確信其為真實，即
    足當之（最高法院94年度台上字第1218號判決意旨參照），
    是關於證明販賣毒品犯行之補強證據並不以通聯紀錄為限，
    只要係與施用毒品者關於毒品交易之供述，具有相當程度之
    關連性即為足。證人丙○○、己○○於犯罪事實欄所示時間
    、地點為警攔檢查獲並扣得事實欄所示數量之第一級毒品海
    洛因與第二級毒品安非他命，並在警察查獲前已施用各該購
    得之毒品，已如前述，所扣得之毒品及採尿送驗結果與證人
    丙○○、己○○於警詢及偵查中，關於毒品交易之供述，具
    有相當程度之關聯性，足使其供述達於無合理懷疑之程度，
    而得確信其真實，是辯護人前揭辯詞洵無所據，無足可採。
  (五)綜上，本件事證明確，被告確分別有如附表所示販賣第一級
    毒品海洛因與第二級毒品安非他命予證人丙○○與己○○之
    犯行，洵堪認定。
三、論罪科刑
  (一)新舊法比較
    1.行為後法律有變更，致發生新舊法比較適用時，除與罪刑
      無關者，例如易刑處分、拘束人身自由之保安處分等事項
      ，不必列入綜合比較，得分別適用有利於行為人之法律，
      另從刑原則上附隨於主刑一併比較外，於比較新舊法時應
      就罪刑有關之一切情形，含本刑及有關之共犯、未遂犯、
      想像競合犯、牽連犯、連續犯、結合犯，以及累犯加重、
      自首減輕暨其他法定加減原因（如身分加減）與加減例等
      ，綜其全部罪刑之結果為比較後，擇較有利者為整體之適
      用，不能予以割裂而分別適用個別有利之條文。
    2.按毒品危害防制條例第4 條第1 項、第2 項原規定「製造
      、運輸、販賣第一級毒品者，處死刑或無期徒刑；處無期
      徒刑者，得併科新臺幣1 千萬元以下罰金。製造、運輸、
      販賣第二級毒品者，處無期徒刑或七年以上有期徒刑，得
      併科新臺幣七百萬元以下罰金。」本案被告行為後，上開
      規定業經立法院於98年5 月5 日三讀修正為「製造、運輸
      、販賣第一級毒品者，處死刑或無期徒刑；處無期徒刑者
      ，得併科新臺幣2 千萬元以下罰金。製造、運輸、販賣第
      二級毒品者，處無期徒刑或七年以上有期徒刑，得併科新
      臺幣一千萬元以下罰金。」並經總統於98年5 月20日公布
      ，同年月22日生效，經比較上開新舊法之規定，犯罪構成
      要件並未變動，僅新法之罰金數額提高，因新法並未較有
      利於被告，自應適用舊法之規定。
  (二)查海洛因、甲基安非他命分別係毒品危害防制條例第2 條第
    2 項第1 款、第2 款所規定列管之第一級毒品、第二級毒品
    。核被告所為，係犯毒品危害防制條例「修正前」第4 條第
    1 項之販賣第一級毒品罪及同條例第4 條第2 項之販賣第二
    級毒品罪。其持有第一級毒品海洛因、第二級毒品甲基安非
    他命之低度行為，均為販賣之高度行為所吸收，不另論罪。
    再被告就附表編號一、二之各次犯行，均同時販賣第一級毒
    品海洛因、第二級毒品，均係以一行為同時觸犯上開2 罪名
    ，各為想像競合犯，分別應從一重以販賣第一級毒品罪論處
    。被告所犯附表所示各罪，犯意各別，犯罪時間、地點互殊
    ，應分論併罰。被告有事實欄所述犯罪科刑執行情形，有臺
    灣高等法院被告前案紀錄表在卷可參，其於有期徒刑執行完
    畢後，5 年內故意再犯上揭有期徒刑以上之各罪，依刑法第
    47條第1 項規定，為累犯，又所犯販賣第一級毒品罪最輕本
    刑為無期徒刑，按依刑法第65條第1 項規定無期徒刑不得加
    重，爰僅依刑法第47條第1 項規定論以累犯，除法定本刑為
    死刑、無期徒刑不得加重外，罰金刑部分遞加重其刑。
  (三)又按販賣第一級毒品罪之法定刑為「死刑或無期徒刑；處無
    期徒刑者，得併科新台幣一千萬元以下罰金」，然同為販賣
    第一級毒品之人，其原因動機不一，犯罪情節未必盡同，或
    有大盤毒梟者，亦有中、小盤之分，甚或僅止於吸毒者友儕
    間為求互通有無之有償轉讓者亦有之，其販賣行為所造成危
    害社會之程度自屬有異，法律科處此類犯罪，所設之法定最
    低本刑卻同為「無期徒刑，得併科新台幣一千萬元以下罰金
    」，不可謂不重。於此情形，倘依其情狀處以相當之有期徒
    刑，即足以懲儆，並可達防衛社會之目的者，自非不可依客
    觀之犯行與主觀之惡性二者加以考量其情狀，是否有可憫恕
    之處，適用刑法第59條之規定酌量減輕其刑，期使個案裁判
    之量刑，能斟酌至當，符合比例原則。查被告販賣第一級毒
    品海洛因、第二級毒品甲基安非他命予丙○○、己○○之次
    數各僅有1 次，其販賣所得合計亦僅54,000元，販賣數量與
    所得非鉅，與大量出售第一級毒品以賺取巨額利潤者，顯屬
    有別，以被告情節論，惡性尚非重大不赦，若以毒品危害防
    制條例第4 條第1 項所規定之法定本刑而科處販賣既遂部分
    最輕本刑無期徒刑，均實屬情輕法重，在客觀上尚足以引起
    一般之同情，尚有堪資憫恕之處，本院認依其情狀分別處以
    相當之有期徒刑，即足以懲儆，並可達防衛社會之目的，爰
    適用刑法第59條之規定，分別酌量減輕其刑。
  (四)本院審酌被告視政府反毒政策及宣導為無物，意圖營利而販
    賣第一級毒品海洛因、第二級毒品甲基安非他命，提供毒品
    供他人施用，影響所及，非僅他人之生命、身體將可能受其
    侵害，社會、國家之法益亦不能免，為害之鉅，當非個人一
    己之生命、身體法益所可比擬，自應嚴厲規範，嗣被告於本
    院審理時均仍飾詞圖卸其責，犯後態度難謂為良善，所為本
    應受有相當程度之刑事非難；惟另考量被告經查獲之販賣次
    數及金額均屬有限，持有海洛因數量甚少，犯後仍未能悔悟
    而矢口否認犯行，企圖脫免重罪，及其犯罪之手段，被告之
    品性、生活狀況、智識程度、販賣之次數、對象、數量及犯
    罪後態度等一切情狀，就其所犯各罪酌情，分別量處如主文
    所示之刑，並定其應執行之刑，以資懲儆。
四、沒收
  (一)被告於附表編號一、二所示時、地，販賣海洛因與甲基安非
    他命所得各為4 萬7000元、7000元，分屬販賣第一級、第二
    級毒品所得之財物，應於各罪下依毒品危害防制條例第19條
    第1 項宣告沒收，如全部或一部不能沒收時，以其財產抵償
    之。
  (二)按以營利為目的販入毒品，經多次販賣後，持有剩餘毒品被
    查獲，其各次販賣毒品行為，固應併合處罰。惟該持有剩餘
    毒品之低度行為，應僅為最後一次販賣毒品之高度行為所吸
    收，不另論罪，故就該查獲之剩餘毒品，祇能於最後一次之
    販賣毒品罪宣告沒收銷燬，不得於各次販賣毒品罪均宣告沒
    收銷燬（最高法院98年度台上字第5283號判決意旨參照）。
    查本件扣案之海洛因2 包（合計純質淨重3.91公克）及甲基
    安非他命3 包（合計純質淨重16.06 公克），分屬第一級、
    第二級毒品違禁物，且屬被告最後一次販賣剩餘之物，應各
    併同難以析離之分裝袋2 只、3 只，依毒品危害防制條例第
    18條第1 項前段之規定，於附表編號二所示犯行中宣告沒收
    銷燬之。
  (三)扣案之電子磅秤1 臺為被告所有，供犯本件販賣第一級、第
    二級毒品罪所用之物，應於每次販賣毒品之犯行主文項下，
    依毒品危害防制條例第19條第1 項規定均沒收之（因已扣案
    ，無全部或一部不能沒收之問題，故不另諭知如全部或一部
    不能沒收時應追徵其價額或以其財產抵償）。
  (四)另按SIM 卡為行動電話門號使用介面，國內電信業者出租行
    動電話門號均附帶提供SIM 卡為門號介面，於消費者申辦門
    號並開通上線時，即將該卡所有權移轉予消費者（最高法院
    97年度台上字第5854號判決意旨參照）。本件被告於附表編
    號二犯行用以聯絡己○○販毒事宜使用之門號0000000000號
    行動電話及SIM 卡並未扣案，公訴人亦未提出證據證明該行
    動電話及SIM 卡均為被告所申辦而屬被告所有，依照上開說
    明，自不得對該行動電話及SIM 卡併為沒收之諭知。至扣案
    扣得2 萬8,600 元、MOTOROLA牌行動電話與門號0000000000
    號SIM 卡，尚無證據證明係被告用以供聯繫販毒事項所用、
    預備所用或所得之物，亦非違禁物，無由為沒收之諭知。末
    按丙○○、己○○被查獲之關於附表編號一、二所示之前開
    海洛因、甲基安非他命毒品部分，業於丙○○、己○○違反
    毒品危害防制條例案件（丙○○部分：台灣板橋地方法院97
    年訴字第1014號，本院卷一第76頁以下參照；己○○部分：
    本院97年度訴字第577 號，本院卷一第82頁以下參照）及歷
    審判決宣告沒收銷燬，且非本案所查扣之毒品，爰均不為沒
    收銷燬之諭知，附此敘明。
貳、無罪部分
一、公訴意旨另以：被告甲○○明知海洛因為毒品危害防制條例
    第2 條第1 項第1 款規定列管之第一級毒品，依法不得販賣
    ，竟基於販賣第一級毒品海洛因之犯意，為下列行為：
  (一)於96年11月8 日上午6 、7 時許，以不詳門號之行動電話與
    丙○○持用之門號00 00000000 、0000000000號行動電話聯
    繫後，在臺北縣蘆洲市○○路258 號7 樓706 室丙○○之居
    所，以10萬元之價格，販賣海洛因17小包（純質淨重20.01
    公克）予丙○○。
  (二)於97年2 、3 月間，以門號0000000000、0000000000、0000
    000000號行動電話與戊○○持用之門號0000000000、000000
    0000號行動電話聯繫後，每隔2 、3 日，在臺北縣八里鄉○○路○ 段206 巷之渡船頭一帶，以5,000 元之價格，販賣海
    洛因4 分之1 錢（約0.9 公克）予戊○○10次。其中，最後
    一次交易，係約於97年3 月4 日下午，在臺北縣八里鄉○○
    路○ 段206 巷之渡船頭一帶，以5,000 元之價格，販賣海洛
    因4 分之1 錢予戊○○。
  (三)於97年3 月20日或同年月21日之某時，以門號0000000000號
    行動電話與乙○○持用之門號0000000000號行動電話聯繫後
    ，在臺北縣三重市○○○路「尊爵HOTEL 」之停車場，以9,
    000 元之價格，販賣海洛因半錢（約1. 8公克）予乙○○1
    次。因認被告此部分犯行均涉犯毒品危害防制條例第4 條第
    1 項之販賣第一級毒品罪嫌云云。
二、按犯罪事實應依證據認定，無證據不得認定犯罪事實，又不
    能證明被告犯罪者，應諭知無罪之判決，刑事訴訟法第154
    條第2 項、第301 條第1 項分別定有明文；又認定犯罪事實
    所憑之證據，雖不以直接證據為限，間接證據亦包括在內，
    然而無論直接證據或間接證據，其為訴訟上之證明，須於通
    常一般之人均不致有所懷疑，而得確信其為真實之程度者，
    始得據為有罪之認定，倘其證明尚未達到此一程度，而有合
    理之懷疑存在而無從使事實審法院得有罪之確信時，即應由
    法院為諭知被告無罪之判決（最高法院76年台上字第4986號
    判例可參）。次按刑事訴訟法第156 條第2 項規定，被告雖
    經自白，仍應調查其他必要之證據，以察其是否與事實相符
    ，立法目的乃欲以補強證據擔保自白之真實性；亦即以補強
    證據之存在，藉之限制自白在證據上之價值；而所謂補強證
    據，則指除該自白本身外，其他足資以證明自白之犯罪事實
    確具有相當程度真實性之證據而言；雖其所補強者，非以事
    實之全部為必要，但亦須因補強證據與自白之相互利用，而
    足使犯罪事實獲得確信者，始足當之（最高法院74年台覆字
    第10號判例意旨可佐）。
三、又按，施用毒品者，其所稱向某人購買之供述，須補強證據
    以擔保其供述之真實性。量以施用毒品者其供述之憑信性本
    不及於一般人，況施用毒品者其供出來源，因而破獲者，法
    律復規定得減輕其刑，其有為偵查機關誘導、或為邀輕典而
    為不實之陳述之可能，其供述之真實性自有合理之懷疑，是
    施用毒品者關於其向某人購買毒品之供述，必須補強證據佐
    證，以擔保其供述之真實性，俾貫澈刑事訴訟無罪推定及嚴
    格證明之基本原則。而茲所謂補強證據，指其他有關證明施
    用毒品者之關於毒品交易之供述真實性之相關證據而言，必
    須與施用毒品者關於毒品交易之供述，具有相當程度之關連
    性，而足使一般人對施用毒品者關於毒品交易之供述，並無
    合理之懷疑存在，而得確信其為真實，始足當之（最高法院
    94年度台上字第7038號判決、94年度台上字第1218號判決意
    旨參照）。
四、訊據被告堅詞否認上開犯行，辯稱丙○○欠伊10萬元遲未歸
    還，至伊經營之汽車美容業倒閉，因找人追討，才遭丙○○
    誣陷，又伊與證人戊○○、乙○○均有金錢糾紛，且乙○○
    係遭警方刑求，才違心指證等語。經查：公訴人認被告有前
    揭犯罪事實，無非係以證人丙○○、戊○○、乙○○於警詢
    及本案與另案偵查時之證述、丙○○之尿液經臺灣檢驗科技
    股份有限公司96年12月4 日之濫用藥物檢驗報告為其主要論
    據。經查：
  (一)被告被訴於96年11月8 日販賣第一毒品海洛因予證人丙○○
    之部分：
    證人丙○○因該次施用毒品案於96年11月9 日警詢中曾稱：
    「（你持有、施用之毒品海洛因、安非他命來源為何？）是
    我女朋友丁○○之前的男朋友江志昆寄放的。（有無意見補
    充？以上所說是否實在？）有，毒品海洛因及安非他命均是
    江志昆於一星期落網前，所留在我住處的。」（見臺灣板橋
    地方法院檢察署96年度毒偵字第9171號卷第10-11 頁警詢筆
    錄），於臺灣板橋地方法院檢察署偵查中證稱：「（扣案之
    分裝袋、針頭等物品是否為你所有？）四支手機都是我在使
    用。安非他命是我的。其他物品如帳單、海洛因不是我的。
    其他東西都是江志昆的。（江志昆與你關係？）他是丁○○
    前男友。（為何江志昆東西會放在你們居所？）因江志昆說
    這些東西不要放在自己那邊比較安全。」（見臺灣板橋地方
    法院檢察署96年度毒偵字第9171號卷第81-82 頁訊問筆錄）
    等語，惟於本件偵訊中改口稱：「（究竟你向甲○○購毒經
    過為何？）於96年10月初在蘆洲民族路某號7 樓，詳細地址
    請調卷查明，該卷在板檢，當時我被捕時查獲之毒品計3 、
    40 公 克海洛因，於是於被查獲當天的早上6 、7 時，在查
    獲處向甲○○購買的價格為新台幣10萬元，當場我並未交付
    10萬元給甲○○，曾經談定日後我賣完之後再還給他，後來
    我於當晚5 、6 時與陳家嘉琪一同被捕，隔天我打電話請他
    來保，他就載他妹妹來幫我以及我女友丁○○交保共15萬元
    （我自己10萬元，我女友5 萬元），該案正在板檢群股偵查
    中，後來他就向我要25萬元，我在1 個月內陸續還他10萬元
    ，還欠他15萬元，所以他不甘願之下就找人把我押走要錢，
    他是來押我到他新莊住處，當時我還一直打電話籌錢，己○○當時也在場。」（見97年度偵字第5267號卷第71頁背面97
    年4 月17日偵訊筆錄），後於本院審理中又改稱：「（你是
    否在96年11月8 日下午經警察在蘆洲市○○路258 號7 樓70
    6 室你的租屋處執行搜索？）是。（所查獲的17包海洛因，
    你是何時、何地向何人取得？）我是向綽號烏龜的人取得，
    真實姓名我不知道。（是否認識江志昆？）我沒有見過，那
    個是我女朋友的前男友。（為什麼你在警方搜索當天製作的
    筆錄，你說毒品是江志昆寄放的？）因為那個人已經在關了
    ，所以都推給他。」（見本院卷一第282-283 頁98年12月9
    日審理筆錄）等語，足見證人丙○○關於被告此次販賣毒品
    之犯行，於警詢、偵查與本院審理中供述前後不一反反覆覆
    ，而就其於本次案發97年11月8 日前究係有無向被告甲○○
    購買第一級毒品海洛因、購買次數、金額、重量等交易重要
    之事項既未能為明確之證述，是其證詞已顯有重大瑕疵，被
    告復否認有販賣海洛因與證人丙○○之行為，更無其他積極
    證據足以佐證被告有此部分犯行，是證人證言不能作為認定
    被告甲○○有本次販賣第一級毒品予證人丙○○犯行之證據
    。
  (二)被告被訴於97年2、3月間販賣毒品予戊○○之部分
    證人戊○○雖於警詢與偵查中證稱：伊於97年2 月初到3 月
    初，平均每隔2 、3 日與被告交易一次，共與被告買過約10
    次海洛因，每次均在台北縣八里鄉渡船頭一帶進行交易，以
    新台幣5000元購得4 分之1 錢海洛因，最近一次大約在3 月
    初某日下午14至15時許。伊以所持用之0000000000、000000
    0000電話撥打被告使用0000000000、0000000000、00000000
    00號電話聯繫。伊當時有工作，每日收入約1500元（見97年
    度偵字第5267號卷第25-26 頁97年3 月18日警詢筆錄、第52
    -54 頁97年3 月18日、第89頁5 月15日訊問筆錄）。惟證人
    復於本院審理中翻異其詞證稱未向被告購買毒品，當日是為
    求交保故為虛偽陳述，實際上是向綽號「阿狗」之人購得毒
    品（見本院卷一第292 頁以下98年12月9 日審理筆錄）等語
    ，觀其警詢與偵查中之證述均無法記憶確實之購買時間、數
    量及地點，又以證人當時每日收入僅約1500元，實難想像伊
    有財力負荷高額購買毒品之費用，被告復否認有販賣海洛因
    與證人戊○○行為，更無相關扣案毒品及其他積極證據足以
    佐證被告有此部分犯行，自難單憑證人戊○○此等不確定之
    供述，為被告犯罪之依據。
  (三)被訴於97年3 月20或21日某時販賣毒品予乙○○之部分
    證人乙○○前於警詢中證稱：伊於97年3 月中旬左右，在台
    北市三重市○○○路尊爵旅館停車場內，向被告購買半錢海
    洛因，金額為9000元，被告並請伊將0.9 公克海洛因轉交給
    綽號「霸王」之男子，被告係以電話0000000000號與伊聯絡
    （見偵查卷第28頁背面97年4 月10日警詢筆錄）。又於偵查
    中證稱：於97年3 月中旬，被告於電話中指示伊至三重市○○○路尊爵旅館停車場，到一部黑色車子旁邊拿裝有海洛因
    之袋子，拿4 分之1 錢海洛因轉交給「霸王」，剩餘2 分之
    1 錢則供伊施用，隔了一週後被告透過友人打電話與伊聯絡
    ，要向伊收9000元，伊知道這是那2 分之1 錢海洛因之代價
    （見97年度偵字第5267號卷第66頁背面訊問筆錄）等語。惟
    證人復於本院審理中翻異其詞證稱當日要伊前去拿毒品的是
    自稱為被告朋友綽號「阿彬」之人，伊未曾與被告聯絡，亦
    未向被告購買毒品（見本院卷一第250 頁以下審理筆錄）等
    語，觀其警詢與偵查中之證述尚有出入，於本院審理中又無
    法記憶確實之購買時間、數量及地點，被告復否認有販賣海
    洛因與證人乙○○行為，更無相關扣案毒品及其他積極證據
    足以佐證被告有此部分犯行，自難單憑證人乙○○此等不確
    定之供述，為被告犯罪之依據。
  (四)綜上，證人丙○○、戊○○、乙○○於警詢、偵查中所為之
    證述有前述瑕疵可指，亦查無其他補強證據足資擔保證人丙○○、戊○○及乙○○供述之真實性，而無從相互補強利用
    ，本院復查無積極證據足資證明被告在起訴範圍內，另有何
    販賣他人施用第一級毒品海洛因之犯行，因認公訴人所指被
    告涉於96年11月8 日販售毒品予丙○○、97年2 、3 月間販
    售毒品予戊○○、97年3 月20日販售毒品予乙○○之犯行均
    仍有合理懷疑，依檢察官之舉證，不能使本院獲得被告確有
    此部分犯行之確切不移之心證，爰就被告被訴於前揭時間、
    地點，有販賣第一級毒品海洛因予丙○○、戊○○、乙○○
    部分，另為無罪之諭知。
據上論斷，依刑事訴訟法第299 條第1 項前段、第301 條第1 項
，毒品危害防制條例第4 條第1 項（修正前）、第2 項（修正前
）、第18條第1 項前段、第19條第1 項，刑法第11條、第2 條第
1 項前段、第55條、第47條第1 項、第59條、第51條第5 款，判
決如主文。
本案經檢察官呂寧莉到庭執行職務
中    華    民    國    99    年    7     月    20    日
                  刑事第四庭審判長法  官  林秀鳳
                                  法  官  鄭光婷
                                  法  官  吳維雅
以上正本證明與原本無異。
如不服本判決應於收受判決後10日內向本院提出上訴書狀，並應
應敘述具體理由。其未敘述上訴理由者，應於上訴期間屆滿後20
日內向本院補提理由書(均須按他造當事人之人數附繕本)「切勿
逕送上級法院」。
                                  書記官  劉育君
中    華    民    國    99    年    7     月    20    日
附錄論罪科刑法條全文：
毒品危害防制條例第4條
製造、運輸、販賣第一級毒品者，處死刑或無期徒刑；處無期徒
刑者，得併科新臺幣1 千萬元以下罰金。
製造、運輸、販賣第二級毒品者，處無期徒刑或7 年以上有期徒
刑，得併科新臺幣7 百萬元以下罰金。
附表：（幣值單位：新臺幣）
┌─┬─┬───┬───┬──────────┬──┬───────────┐
│編│交│交易時│交易地│交易方式、金額、標的│罪名│    宣告刑            │
│號│易│間    │點    │及數量              │    │                      │
│  │對│      │      │                    │    │                      │
│  │象│      │      │                    │    │                      │
├─┼─┼───┼───┼──────────┼──┼───────────┤
│一│陳│96年12│臺北縣│以2 萬2000元販賣第一│販賣│處有期徒刑拾捌年，扣案│
│  │柏│月5 日│蘆洲市│級毒品海洛因3.6 公克│第一│之電子磅秤壹台及未扣案│
│  │松│上午8 │長安街│；以2 萬5000元販賣第│級毒│之犯罪所得共肆萬柒仟元│
│  │  │、9 時│22巷30│二級毒品甲基安非他命│品罪│均沒收，如全部或一部不│
│  │  │許    │之1號 │共15公克予丙○○，犯│    │能沒收時，以其財產抵償│
│  │  │      │10樓陳│罪所得共4 萬7000元  │    │之。                  │
│  │  │      │柏松居│                    │    │                      │
│  │  │      │所樓下│                    │    │                      │
│  │  │      │      │                    │    │                      │
├─┼─┼───┼───┼──────────┼──┼───────────┤
│二│鄭│97年3 │臺北縣│以0000000000號號行動│販賣│處有期徒刑拾柒年，扣案│
│  │明│月17日│三重市│電話與己○○持用之09│第一│第一級毒品海洛因（純質│
│  │竹│凌晨2 │「名爵│00000000號行動電話聯│級毒│淨重點玖壹公克）併同│
│  │  │時許  │旅社」│繫販毒事宜，與己○○│品罪│難以析離之分裝袋貳只、│
│  │  │      │      │約定以5 萬6000元總價│    │第二級毒品甲基安非他命│
│  │  │      │      │販賣第一級毒品海洛因│    │（純質淨重拾陸點零陸公│
│  │  │      │      │3 小包（合計淨重5.24│    │克）併同難以析離之分裝│
│  │  │      │      │公克）及第二級毒品甲│    │袋參只，均沒收銷燬；扣│
│  │  │      │      │基安非他命共7 小包（│    │案之電子磅秤壹臺及未扣│
│  │  │      │      │合計淨重18.04 公克）│    │案之犯罪所得新臺幣柒仟│
│  │  │      │      │，惟甲○○僅取得鄭明│    │元均沒收。其中未扣案之│
│  │  │      │      │竹給付之7000元犯罪所│    │犯罪所得部分，如全部或│
│  │  │      │      │得。                │    │一部不能沒收時，以其財│
│  │  │      │      │                    │    │產部抵償之。          │
└─┴─┴───┴───┴──────────┴──┴───────────┘

司法院資訊處製作；財團法人民間司法改革基金會備份。
